【裁判字號】    98,易,285
【裁判日期】    980521
【裁判案由】    恐嚇取財等
【裁判全文】
臺灣板橋地方法院刑事判決               98年度易字第285號
公  訴  人  臺灣板橋地方法院檢察署檢察官
被      告  丁○○
上列被告因恐嚇取財等案件，經檢察官提起公訴（97年度偵字第
5455號），本院判決如下：
    主  文
丁○○意圖為自己不法之所有，以恐嚇使人將本人之物交付，未
遂，處有期徒刑肆月，如易科罰金，以新臺幣壹仟元折算壹日，
減為有期徒刑貳月，如易科罰金，以新臺幣壹仟元折算壹日。
其餘被訴毀損及傷害部分均公訴不受理。
    事  實
一、緣丁○○與其堂哥乙○○、叔父乙○○（乙○○部分業經本
    院審理，丙○○所涉恐嚇部分由本院另行審理）及其親人蔡
    明坤、蔡恬沁等人於95年8 月8 日晚間，前往甲○○所經營
    而位於臺北縣新莊市○○路○ 段88號之「888 聯誼會」聚餐
    ，旋於同日22時許，渠等因細故與甲○○發生爭執，丁○○
    遂意圖為自己不法之所有，基於恐嚇取財之犯意，向甲○○
    恫稱：「我是竹聯家忠，要拿新臺幣（下同）10萬元圍事，
    如果不給錢，從今天起即不用開店，只要開店即來砸店」等
    加害財產之事，要甲○○交付10萬元，致甲○○心生畏懼，
    甲○○隨即報警處理而未交付金錢予丁○○而未遂。
二、案經甲○○訴由臺北縣政府警察局新莊分局報請臺灣板橋地
    方法院檢察署檢察官偵查起訴。
    理  由
壹、有罪部分：
一、本案被告丁○○所犯之恐嚇取財未遂罪部份，係死刑、無期
    徒刑、最輕本刑為3 年以上有期徒刑或高等法院管轄第一審
    案件以外之罪，其於準備程序中就被訴事實為有罪之陳述，
    經本院告知簡式審判程序之旨，並聽取檢察官及被告之意見
    後，裁定進行簡式審判程序，合先敘明。
二、上揭犯罪事實，業據被告丁○○於本院審理時坦承不諱，且
    經證人即告訴人甲○○於警詢、偵查中指訴明確，此外，尚
    有現場照片12幀在卷可考，足認被告丁○○前開不利於己之
    自白與事實相符，應堪採信。本案事證明確，被告乙○○犯
    行洵堪認定，應依法論科。
三、核被告丁○○所為，係犯刑法第346 條第3 項、第1 項之恐
    嚇取財未遂罪。又被告丁○○已著手於恐嚇取財行為構成要
    件之實行，因而致告訴人心生畏懼，然未交付財物予被告丁○○，其行為尚屬未遂，爰依刑法第26條前段之規定減輕其
    刑。爰審酌被告丁○○僅因細故與人發爭執，即藉此恐嚇他
    人交付財物，對告訴人造成唯恐財產遭受侵害之驚懼，應予
    非難，惟慮及其犯後已坦承犯行，已知悔悟，且已與告訴人
    達成和解，有本院98年5 月7 日和解筆錄在卷可佐（見本院
    卷第91頁）等一切情狀，量處如主文所示之刑，並諭知易科
    罰金之折算標準，以示懲儆。
四、又被告行為後，中華民國96年罪犯減刑條例於96年7 月4 日
    制定公布，並自同年月16日施行，而按犯罪在中華民國96年
    4 月24日以前者，除本條例另有規定外，依下列規定減刑：
    一、死刑減為無期徒刑。二、無期徒刑減為有期徒刑二十年
    。三、有期徒刑、拘役或罰金，減其刑期或金額二分之一。
    又依本條例應減刑之罪，未經判決確定者，於裁判時，減其
    宣告刑。依前項規定裁判時，應於判決主文同時諭知其宣告
    刑及減得之刑。再犯最重本刑為五年以下有期徒刑以下之刑
    之罪，依本條例規定減為六月以下有期徒刑、拘役者，應於
    為減刑裁判時，併諭知易科罰金折算之標準，中華民國96年
    罪犯減刑條例第2 條第1 項、第7 條、第9 條分別定有明文
    。查被告上開於95年8 月8 日，犯恐嚇取財未遂罪，經本院
    判處有期徒刑4 月之情（詳見前述），核與中華民國96年罪
    犯減刑條例第2 條第1 項第3 款規定相符，爰減其宣告刑二
    分之一，並依同條例第9 條、刑法第41條第1 項前段之規定
    ，諭知易科罰金之折算標準。
貳、公訴不受理部分：
一、公訴意旨另以：被告丁○○於95年8 月8 日22時許，在上開
    處所，復與乙○○共同基於毀損之犯意聯絡，共同持店內之
    酒瓶、椅子等物砸向店內之擺設並搗毀店內之桌椅，致令不
    堪用，且因甲○○央求渠等住手，被告丁○○另基於傷害之
    犯意，徒手抓住甲○○之頭髮並將之摔甩之地面，致甲○○
    受有左側股骨粗隆骨折之傷害，因認被告蔡家尚涉犯刑法第
    354 條之毀損罪及同法第277 條第1 項之傷害罪嫌等語。
二、按告訴乃論之罪，告訴人於第一審辯論終結前得撤回其告訴
    ；又告訴經撤回者，應諭知不受理之判決，刑事訴訟法第23
    8 條第1 項、第303 條第3 款分別定有明文。
三、經查：告訴人甲○○告訴被告丁○○毀損及傷害案件，檢察
    官認被告此部分係犯刑法第354 條之毀損罪及同法第277 條
    第1 項之傷害罪，依同法第357 條及同法第287 條前段之規
    定，須告訴乃論。茲據告訴人於第一審言詞辯論終結前當庭
    撤回告訴，揆諸前開說明，爰不經言詞辯論，就被告被訴之
    毀損及傷害部分逕為諭知不受理之判決。
據上論斷，應依刑事訴訟法第299 條第1 項前段第303 條第3 款
、第307 條，刑法第26條前段、第346 條第3 項、第1 項、第41
條第1 項前段，刑法施行法第1 條之1 第1 項、第2 項前段，中
華民國96年罪犯減刑條例第2 條第1 項、第7 條、第9 條，判決
如主文。
本案經檢察官郭季青到庭執行職務。
中    華    民    國    98    年    5     月    21    日
                  刑事第十六庭  法  官  鄧雅心
以上正本證明與原本無異。
如不服本判決應於收受判決後10日內向本院提出上訴書狀，並應
敘述具體理由。其未敘述上訴理由者，應於上訴期間屆滿後20日
內向本院補提理由書（均須按他造當事人之人數附繕本）「切勿
逕送上級法院」。
                                書記官  王小芬
中    華    民    國    98    年    5     月    21    日
附錄本案論罪科刑法條
中華民國刑法第三百四十六條
意圖為自己或第三人不法之所有，以恐嚇使人將本人或第三人之
物交付者，處六月以上五年以下有期徒刑，得併科一千元以下罰
金。
以前項方法得財產上不法之利益，或使第三人得之者，亦同。
前二項之未遂犯罰之。


司法院資訊處製作；財團法人民間司法改革基金會備份。
